# 告假（ 2016 年 9 月 29 日～ 10 月 2 日）

提问人：chenyiwei 时间：2016-09-28 19:44:48
各位网友、其他版主、社区管理员：
我将于 9 月 29 日（周四）至 10 月 2 日（周日）外出。在此期间可能无法或者不能及时管理版面和回复问题，特此预先告知各位，也请本版面其他版主和社区管理员在此期间多费心了！
chenyiwei

回答人：chenyiwei
各位网友、其他版主、社区管理员：
我将于 9 月 29 日（周四）至 10 月 2 日（周日）外出。在此期间可能无法或者不能及时管理版面和回复问题，特此预先告知各位，也请本版面其他版主和社区管理员在此期间多费心了！
chenyiwei